臺灣高雄地方法院刑事判決　　　　　　　　　　　　九十三年度訴字第一七八三號
　　公　訴　人　臺灣高雄地方法院檢察署檢察官
　　被　　　告　甲○○
右列被告因違反毒品危害防制條例案件，經檢察官提起公訴（九十三年度速偵字第九
三○號），嗣因被告就被訴事實為有罪之陳述，經本院告知簡式審判程序意旨，並聽
取公訴人及被告之意見後，本院合議庭裁定由受命法官獨任依簡式審判程序審理，判
決如左：
    主  文
甲○○連續施用第一級毒品，累犯，處有期徒刑拾月。扣案之海洛因粉末（淨重零點
壹參公克）沒收銷毀之。
    事  實
一、甲○○前因施用毒品案件，經本院以民國（下同）八十八年度毒聲字第八九七號
    裁定送觀察、勒戒後，認無繼續施用毒品之傾向，經高雄地方法院檢察署檢察官
    於八十八年三月十日以八十八年度偵字第五七六五號為不起訴處分確定。復於八
    十八年十二月間再因施用第一級毒品海洛因，經臺灣臺東地方法院以八十八年度
    毒聲字第四六七號裁定送觀察、勒戒後，因有繼續施用毒品之傾向，再由臺灣臺
    東地方法院檢察署檢察官聲請臺灣臺東地方法院以八十八年度毒聲字第五○○號
    裁定送強制戒治，並以八十八年度毒偵字第一八六號提起公訴，經臺灣臺東地方
    法院於八十九年二月二十五日以八十九年度東簡字第四五號刑事判決判處有期徒
    刑八月，緩刑三年確定。復於緩刑期間內即九十一年間再犯毒品危害防治條例罪
    ，經臺灣高雄地方法院檢察署檢察官聲請強制戒治及撤銷緩刑之宣告，並以九十
    一年度毒偵字第五九五號提起公訴，經臺灣高雄地方法院以九十一年度撤緩字第
    七號撤銷其緩刑之宣告，並於九十一年六月二十五日以九十一年度訴字第一一
    二二號刑事判決判處有期徒刑十月確定，於九十一年十一月二十一日入監執行，
    九十二年十二月二十九日因縮短刑期假釋出監，於九十三年五月二日保護管束期
    滿視為執行完畢。詎甲○○猶不知悔改，明知海洛因為毒品防害防制條例所列管
    之第一級毒品，非經許可不得持有、施用，竟復基於施用第一級毒品海洛因之概
    括犯意，於上開有期徒刑之執行完畢後五年之內，即自九十三年五月下旬之某時
    起至同年六月二十二日下午一時許止，連續在高雄縣鳳山市海光四村七四一號住
    處廁所內，以海洛因摻入香菸內點燃之方式，每兩週施用一次。嗣於九十三年六
    月二十二日下午七時十分許，甲○○騎乘乙輛未懸掛車牌機車行經高雄市三民區
    ○○○路與永年街口時，為規避警方攔檢，不慎撞擊路邊車輛跌倒，而遭警當場
    查獲扣得其掉落之毒品海洛因乙包（淨重零點一三公克），嗣並經警採集其尿液
    送驗，而知悉上情。
二、案經高雄市政府警察局移送臺灣高雄地方法院檢察署檢察官偵查起訴。
    理  由
一、本件被告甲○○所犯係死刑、無期徒刑、最輕本刑為三年以上有期徒刑以外之罪
    ，其於準備程序就前揭被訴事實為有罪之陳述，經受命法官告知簡式審判程序之
    旨，並聽取其與公訴人之意見後，本院認無不得或不宜改依簡式審判程序進行之
    情形，爰依刑事訴訟法第二百七十三條之一第一項、第二百八十四條之一，裁定
    由受命法官獨任進行簡式審判程序，合先敘明。
二、訊據被告對於右揭犯罪事實均坦承不諱，且被告於九十三年六月二十二日下午八
    時在警詢時同意採集之尿液（送驗代碼：Ｌ專－九三三四七），經送高雄市立凱
    旋醫院以免疫學分析法、氣相層析質譜儀分析（ＧＣ／ＭＳ）方法檢驗結果，係
    呈嗎啡陽性反應，亦有該院九十三年七月五日煙毒尿液檢驗成績書在卷可稽。而
    人體投與海洛因後，迅速水解轉變為嗎啡，再循嗎啡之代謝途徑，排出體外，百
    分之五十以上於八小時內，自尿中排出，百分之九十於二十四小時內，自尿中排
    出等情，業據行政院衛生署藥物食品檢驗局以（八○）藥檢壹字第○五六九五四
    號函闡釋明確。又若以氣相層析質譜儀法（ＧＣ／ＭＳ）作藥物及其代謝產物之
    定性及定量分析，幾乎不會有偽陽性反應產生，亦經臺北榮民總醫院八十三年四
    月七日以八三北總內字第三○五九號函釋明確。是被告自白其施用海洛因之事實
    ，乃與前揭檢驗報告相符，其犯行堪予認定。
三、按海洛因屬毒品危害防制條例第二條第二項第一款所規定之第一級毒品，是核被
    告所為，係犯毒品危害防制條例第十條第一項施用第一級毒品罪。被告持有第一
    級毒品，復進而施用，其持有第一級毒品之低度行為，為施用第一級毒品之高度
    行為所吸收，不另論罪。又被告於前開期間連續施用第一級毒品之犯行，時間緊
    接、手法相同，觸犯構成要件相同之罪名，顯係基於概括犯意為之，為連續犯，
  依刑法第五十六條規定應以一罪論，並加重其刑。又被告前因毒品案件，經本院
    判處有期徒刑十一月確定，於九十二年十二月二十九日因縮短刑期假釋出監，於
    九十三年五月二日保護管束期滿視為執行完畢等情，有臺灣高等法院被告全國前
    案紀錄表乙份在卷可稽，其受有期徒刑之執行完畢後，五年以內再犯有期徒刑以
    上之本罪，為累犯，依法應加重其刑，並遞加重之。爰審酌被告因施用毒品案件
    ，屢經觀察勒戒、強制戒治及法院多次判決後，仍未戒絕毒品，顯見其戒毒意志
    不堅，惟念其施用毒品乃自戕一己健康，尚未危害他人，且犯後坦承犯行、態度
    良好等一切情狀，量處如主文所示之刑，以期自新。又查獲扣案之海洛因粉末淨
    重零點一三公克，經送驗後均確為第一級毒品海洛因無訛，有法務部調查局調科
    壹字第二二○○一七五七九號鑑定通知書在卷可稽，應依毒品危害防制條例第十
    八條第一項前段規定，併予宣告沒收銷燬之。至鑑驗耗用之海洛因既已滅失，自
    毋庸宣告沒收銷毀。
據上論斷，應依刑事訴訟法第二百七十三條之一第一項、第二百九十九條第一項前段
，毒品危害防制條例第十條第一項、第十八條第一項前段，刑法第十一條、第五十六
條、第四十七條，判決如主文。
本案經檢察官乙○○到庭執行職務。
中      華      民     國     九十三    年      十      月     十五     日
                                      臺灣高雄地方法院刑事第七庭
                                          法  官    蔡  川  富
右正本證明與原本無異。
如不服本判決，應於判決送達後十日內，向本院提出上訴狀。
                                          書記官    邱  秋  珍
中      華      民     國     九十三    年      十      月     十八     日
附錄本案論罪之法條：
毒品危害防制條例第十條
    施用第一級毒品者，處六月以上五年以下有期徒刑。
    施用第二級毒品者，處三年以下有期徒刑。
